【裁判字號】    97,易,541
【裁判日期】    970718
【裁判案由】    竊盜等
【裁判全文】
臺灣高雄地方法院刑事判決               97年度易字第541號
公  訴  人  臺灣高雄地方法院檢察署檢察官
被      告  甲○○
                    現於高雄看守所羈押中
上列被告因竊盜案件，經檢察官提起公訴（97年度偵字第9142號
），本院判決如下：
    主  文
甲○○犯侵入住宅附連圍繞之土地罪，累犯，處拘役伍拾伍日，
如易科罰金，以新台幣壹仟元折算壹日；又犯竊盜罪，累犯，處
有期徒刑肆月，如易科罰金，以新台幣壹仟元折算壹日。
    事  實
一、甲○○曾於民國96年間因竊盜案件，經法院判處有期徒刑3
    月，如易科罰金，以1000元折算1 日，經減刑為有期徒刑1
    月又15日，如易科罰金，以1000元折算1 日，於97年2 月5
    日縮刑期滿執行完畢。又於民國97年3 月22日12時許，行經
    屏東縣內埔鄉○○村○○路71巷78之1 號楊展宏之住宅，見
    該處庭院內停放車牌號碼2JV -880號重型機車，竟意圖為自
    己不法之所有，利用該處大門未上鎖之際，進入庭院，並以
    楊展宏所有之上開機車鑰匙啟動機車後，著手竊取之，得手
    後作為代步工具。嗣，於同日15時30分，駕駛該機車行經高
    雄縣美濃鎮德興里社區活動中心，為警攔檢查獲。
二、案經楊展宏訴由高雄縣政府警察局旗山分局移送台灣高雄地
    方法院檢察署檢察官偵查起訴。
    理  由
一、訊之被告甲○○對於騎用上開機車被查獲一事固不諱言，惟
    矢口否認有何侵入住宅及竊取機車之犯行，辯稱：伊並未進
    入上開住處庭院且伊係經一婦女同意使用上開機車云云。惟
    查，本件業據證人即告訴人楊展宏於審理中到庭證述：機車
    停放在上開住宅庭院內失竊，伊並未同意借用給任何人使用
    等語明確，且被告若未進入告訴人住宅庭院何以能啟動機車
    並予騎走，顯見被告所辯係卸責之詞不足採信；罪證明確，
    被告犯行堪以認定。
二、核被告所為，係犯刑法第306 條無故侵入住居及第320 條第
    1 項竊盜罪。公訴意旨雖認被告有攀越該處庭院之圍牆而竊
    取機車之行為，係犯加重竊盜罪，惟被告堅決否認有騰越圍
    牆，且證人即告訴人亦於審理中證述稱：其庭院大門有圍起
    來但未上鎖，則被告自能逕自推門入內，無須攀越該處庭院
    之圍牆，本院基於同一社會基本事實，予以變更起訴法條。
    被告曾受上開有期徒刑之執行，有其台灣高等法院被告前案
    紀錄表1 份在卷可查，其於執行完畢後5 年內故意再犯本件
    有期徒刑以上之罪，為累犯，應依刑法第47條第1 項規定加
    重其刑。又被告其所犯上開各罪間，犯意各別，罪名有異，
    應予分論併罰。審酌被告犯罪之動機、目的及手段，所生危
    害尚非重大，惟犯後態度非佳等一切情狀，分別量處如主文
    所示之刑，並均諭知易科罰金之折算標準。
據上論斷，應依刑事訴訟法第299 條第1 項前段、第300 條，刑
法第306 條、第320 條第1 項、第47條第1 項、第41條第1 項前
段，刑法施行法第1 條之1 ，判決如主文。
中    華    民    國    97    年    7     月    18    日
                  刑事第四庭    法  官  林俊寬
以上正本證明與原本無異。
如不服本判決應於收受本判決後10日內向本院提出上訴書狀，並
應敘述具體理由，如未敘述上訴理由者，應於上訴期間屆滿後20
日內補提理由書狀於本院（均須按他造當事人之人數附繕本）「
切勿逕送上級法院」。
中    華    民    國    97    年    7     月    18    日
                                書記官  林香如
附錄法條：
中華民國刑法第306條
（侵入住居罪）
無故侵入他人住宅、建築物或附連圍繞之土地或船艦者，處1 年
以下有期徒刑、拘役或3 百元以下罰金。
無故隱匿其內，或受退去之要求而仍留滯者，亦同。
中華民國刑法第320條
（普通竊盜罪、竊佔罪）
意圖為自己或第三人不法之所有，而竊取他人之動產者，為竊盜
罪，處5 年以下有期徒刑、拘役或5 百元以下罰金。
意圖為自己或第三人不法之利益，而竊佔他人之不動產者，依前
項之規定處斷。
前二項之未遂犯罰之。


司法院資訊處製作；財團法人民間司法改革基金會備份。
